臺灣臺中地方法院刑事判決
110年度易字第188號
公  訴  人  臺灣臺中地方檢察署檢察官
被      告  張正禧


選任辯護人  常照倫律師
被      告  廖士豪


上列被告因傷害等案件，經檢察官提起公訴（109年度偵續字第1
52號），及移送併辦（110年度偵字第2627號），本院判決如下
：
    主    文
丙○○共同犯強制罪，處有期徒刑貳月，如易科罰金，以新臺幣壹
仟元折算壹日。
己○○共同犯傷害罪，累犯，處有期徒刑參月，如易科罰金，以新
臺幣壹仟元折算壹日。
    犯罪事實
一、緣丁○○與丙○○前係夫妻（其等業於民國108年4月1日協議離
    婚）。因丙○○懷疑丁○○外遇，遂委託徵信業者即綽號「阿雙
    」之不詳成年男子進行蒐證。107年11月26日11時52分許，
    丁○○與乙○○進入臺中市○○區○○街000號4樓B房之後，於同日1
    2時11分、12分許，丙○○即與戊○○（涉犯妨害自由部分，業
    經檢察官另案為不起訴處分確定）、己○○、「阿雙」及2名
    不詳成年男子先後進入上址1樓並上樓。其等抵達4樓時，丙○○、己○○、「阿雙」及2名不詳成年男子即開門進入上開套
    房，戊○○則在4樓門外等候（其等涉犯侵入住居部分，業經
    上開套房承租人馬愈峰於偵查中撤回告訴）。門一打開，便
    撞見乙○○、丁○○（其等涉犯妨害婚姻部分，均經檢察官另為
    不起訴處分確定）全身赤裸躺在床上。丙○○當場激於義憤，
    而與己○○、「阿雙」及2名不詳成年男子，共同基於傷害及
    強制之犯意聯絡，由丙○○及其中1名不詳成年男子徒手毆打
    丁○○（此部分未據告訴），己○○則與「阿雙」、另1名不詳
    成年男子徒手毆打乙○○，而丙○○打完丁○○之後，亦上前毆打
    乙○○。且丙○○、己○○、「阿雙」及2名不詳成年男子於過程
    中，亦不讓丁○○及乙○○穿衣服，並喝令其等不許動，而妨害
    其等行動自由。乙○○並因上開毆打行為，受有左眼結膜下出
    血、左臂、大腿、背部擦挫傷、雙額紅痛、頭暈及左側肋骨
    骨折等傷害。嗣警察於丙○○報警之後到場處理，乙○○、丁○○
    始穿上衣服，並一同搭乘警車前往派出所製作筆錄。
二、案經乙○○訴由臺中市政府警察局霧峰分局移請臺灣臺中地方
    檢察署檢察官偵查起訴，及丁○○訴由同署檢察官移送併辦。
    理    由
壹、證據能力方面：
一、按被告以外之人於審判外之言詞或書面陳述，除法律有規定
    者外，不得作為證據，刑事訴訟法第159條第1項定有明文。
    查證人即告訴人乙○○、丁○○於警詢及偵查中之陳述，均屬被
    告丙○○、己○○以外之人於審判外之言詞陳述，為傳聞證據。
    被告丙○○之辯護人就此既已提出爭執，依上開規定，自應認
    無證據能力。惟仍得以之作為彈劾證據，用以彈劾被告、證
    人陳述之證明力（最高法院94年度台上字第6881號判決意旨
    參照）。
二、本案所引用下列各項被告以外之人於審判外之陳述部分，業
    經本院於準備程序及審判期日時予以提示並告以要旨，而公
    訴人、被告2人、被告丙○○之辯護人均未爭執證據能力，且
    迄本院言詞辯論終結前均未聲明異議。本院審酌該等證據之
    作成、取得，尚無違法不當之情形，亦無顯不可信之情況，
    且均為證明本案犯罪事實存否所必要，認以之為證據應屬適
    當。依刑事訴訟法第159 條之5 規定，具有證據能力。
三、本案所引用之非供述證據部分，無證據顯示係實施刑事訴訟
    程序之公務員違背法定程序所取得。依同法第158 條之4 規
    定反面解釋，亦具有證據能力。
貳、認定犯罪事實所憑之證據及理由：
    訊據被告2人固不否認被告丙○○於上開時、地，因懷疑告訴
    人丁○○外遇，而委請徵信業者「阿雙」進行蒐證，惟矢口否
    認有何傷害、強制犯行，並分別以下列情詞置辯：①被告丙○○辯稱：當天是我委託的徵信社人員「阿雙」先上樓，其他
    男子有無先上樓，我不清楚，我就在車上等候，後來「阿雙
    」通知戊○○上樓，我才和戊○○一起上樓。我上去之後看到乙○○、丁○○沒穿衣服，我就破口大罵、斥責他們，之後我就報
    警，警察約5分鐘到場。現場沒有人毆打乙○○、丁○○，也沒
    有人要求其等不准穿衣離去等語。其辯護人另辯護稱：案發
    時，被告丙○○並未動手。被告丙○○乃委請徵信業者合法蒐證
    告訴人2人妨害家庭之證據，其無法對徵信業者之蒐證行為
    全權負責。觀之告訴人丁○○指證內容前後不一，可見其顯係
    因婚外情遭揭穿，為附和告訴人乙○○說詞，而作出不利於被
    告丙○○之不實證述。又告訴人乙○○係於107年11月30日始檢
    查出左側肋骨骨折，距離案發日已相隔4日，衡以肋骨骨折
    乃常人所難以忍受，倘其於案發當日即受有該傷勢，豈可能
    未於第一時間察覺，而延宕4日始就醫，故其此部分傷勢應
    與本案無關。退言之，如認被告丙○○有本案犯行，因當時告
    訴人乙○○正在妨害其配偶權，故被告丙○○本案所為應屬正當
    防衛之防衛過當，且屬義憤傷害等語。②被告己○○則辯稱：
    當天我開車載「阿雙」到現場後，「阿雙」先上樓，我停好
    車要上樓時，有聽到樓上大罵的聲音，但因為我不知道他們
    在哪一間，且「阿雙」他們也沒接電話，我就留在樓下等候
    ，沒有上去。我不知道現場發生什麼事等語。經查：
一、經本院勘驗上址附近路旁監視器錄影畫面結果，107年11月2
    6日10時52分許（此為畫面顯示時間，下同），告訴人2人進
    入上址之後，於11時11分許，被告丙○○與「阿雙」、戊○○及
    2名不詳成年男子（即編號A男、E男）先進入上址1樓，被告
    己○○（即編號B）與「阿雙」（即編號F男）、1名不詳女子
    則於同時12分許進入上址1樓。11時39分許，警察到達上址1
    樓並進入。11時41分許，被告己○○與1名不詳成年男子走出
    上址1樓並離開。11時49分許，被告丙○○走出走出上址1樓。
    11時59分許，告訴人2人與警察一同走出走出上址1樓並坐上
    巡邏車離開（見本院卷第127至128頁本院勘驗筆錄，及偵續
    卷第141頁警方製作現場時間表），並有路旁監視器錄影畫
    面截圖可佐（見警卷第36至43頁）。又當天乃被告丙○○於12
    時30分許撥打110報警，警察係於12時39分許到場處理，亦
    有臺中市政府警察局勤務指揮中心受理110報案紀錄單可參
    （見本院卷第145頁）。經比對上開監視器錄影畫面及報案
    紀錄單所載警察到場時間，可知監視器錄影畫面較實際時間
    慢1小時。由上可見，被告2人及「阿雙」、戊○○、2名不詳
    成年男子係先後於當日12時11分、12分許進入上址1樓，亦
    即其等幾乎是同一時間進入上址1樓，且直至警察於12時39
    分許到場處理之後，其等才陸續從上址1樓離開。
二、觀諸證人戊○○（即陪同被告丙○○到場蒐證之人）於本院審理
    時具結證稱：當天一開始大家都在樓下等，後來有人說可以
    上去，我跟丙○○和其他人就全部一起上樓，上樓後，他們前
    面的人就進去，丙○○也有跟著進去，我就留在房間外面，我
    有聽到裡面在吵架、大小聲，警察大概半小時內就到了，這
    段期間乙○○和丁○○都一直在房間裡沒有出來等語（見本院卷
    第248至254頁），以及被告丙○○於107年11月26日第1次警詢
    時自承：當日丁○○到達上址後，因為該樓層大門沒鎖，我就
    打開入內，我從其中1間套房聽到丁○○做愛的聲音，因套房
    門也沒上鎖，我就打開房門，看到丁○○和乙○○沒穿衣服在做
    愛等語（見警卷第14頁反面）。足認被告丙○○係於第一時間
    與其他人一起上樓，且套房門一打開便撞見告訴人2人全身
    赤裸躺在床上。又依被告己○○所陳，當日係由其開車搭載「
    阿雙」到場，可見被告己○○與「阿雙」為同夥。參以被告己○○事後有與馬愈峰（即本案套房承租人）就侵入住居部分簽
    訂和解書（見警卷第51頁）。倘若被告己○○於案發時並未進
    入本案套房，其要無簽立該和解書之必要。綜上，案發時被
    告2人係與戊○○、「阿雙」及2名不詳成年男子一起上樓至4
    樓，除戊○○留在套房外面，其他人均有進入本案套房，且其
    等在警方到場處理之前，均未離開該處，足堪認定。被告丙○○所辯當時係「阿雙」先上樓，其與戊○○之後才上樓乙節，
    及被告己○○辯稱其並未上樓乙情，均與上開證據顯示之客觀
    事實不符，要屬事後卸責之詞，而無可採。
三、被告丙○○雖又辯稱：現場沒有人毆打乙○○、丁○○，也沒有人
    要求其等不准穿衣離去等語。被告己○○亦辯稱：我沒有上樓
    ，故不知道現場發生何事等語。然查：
（一）觀諸證人即告訴人丁○○於本院審理時具結證稱：他們衝進
      來之後就開始打人，男生都衝去打乙○○，丙○○則跟一個穿
      紅色衣服的男子先過來打我，後來又跑去打乙○○，當時很
      混亂，是邊罵髒話邊打，徒手打的；打乙○○的人也包含己○○；當時我和乙○○都全身赤裸，我要拉被子遮，都被丙○○
      跟一個穿紅色衣服的男子扯掉，丙○○扯掉我被子時有說「
      你還遮」，我跟丙○○說對不起、不要這樣，但他不理我，
      後來乙○○拿了一件被子往我身上蓋，又被他們抓去旁邊打
      ，並叫乙○○蹲在地上不能動，這次丙○○沒有打乙○○，而是
      在旁邊數落他；他們從頭到尾都不讓我和乙○○穿衣服，連
      遮都不能遮，一直動手打，直到警察到場後，我們才把衣
      服穿上。當時都是丙○○和穿紅色衣服的男子在講話。當天
      我被打有受傷，但我在本案沒有對丙○○提出傷害告訴，因
      為我要提告時已經超過6個月，不過我有將驗傷單附在聲
      請保護令的案件中等語（見本院卷第234至240頁）。足見
      證人丁○○就其與乙○○遭被告2人等人毆打及限制行動自由
      之經過情形，已證述明確，並陳明其係因已超過告訴期間
      始未對被告丙○○提出傷害告訴。且經比對上址附近路旁監
      視器錄影畫面，可知畫面中編號E之不詳成年男子乃穿著
      紅色衣服（見警卷第40至41頁），堪認證人丁○○所言非虛
      。
（二）審以證人丁○○前揭所證其與乙○○遭被告丙○○等人毆打及限
      制行動自由之經過情形，核與證人乙○○於本院審理時具結
      證稱：當時我和丁○○在套房裡，丙○○帶著一群人來，丙○○
      、己○○和其他我不認識的人都有打我，丙○○打我的頭部，
      己○○部分因為場面混亂，我不確定，我被打得時候整個人
      抱著頭；我總共被打2段時間，前後將近20、30分鐘，打
      完之後就被限制在那邊不能動，有人用手把我壓蹲在地上
      ，我和丁○○也不能穿衣服，直到警方到場，警方才讓我們
      穿衣服；第1段時間全部人都有動手打我，丙○○也有打，
      後來其他人把丁○○的棉被拉掉，我幫丁○○蓋被子，結果就
      開始被打第2次；我有要求要穿衣服，丙○○就說我講的話
      算數嗎、現在輪不到我講話的餘地等節（見本院卷第226
      至227、229、232至233頁）相符。且依被告丙○○所提現場
      錄影畫面截圖，可見告訴人乙○○當時係裸體蹲在床邊地上
      、左手抱著頭，且背部有明顯紅腫情形，而告訴人丁○○則
      全裸蹲在床上，並有拿取棉被遮住身體之舉動。且經臺灣
      臺中地方檢察署檢察事務官勘驗該現場錄影畫面結果，告
      訴人丁○○拿棉被遮住身體時，有人出言質問「你還遮」，
      於乙○○詢問可否先穿衣服時，亦有人出言表示「你說的算
      數嗎？…還有你說話的餘地嗎？那誰的老婆？…睡人家的老
      婆還話那麼多，你老婆要被人睡嗎？…再來啊，繼續做啊
      ，我在這裡看阿，阿，不再來？」等語（見交查卷第15至
      16頁）。此情核與證人丁○○、乙○○前揭所證案發經過情形
      ，亦相互吻合。
（三）綜上足認，被告2人、「阿雙」及2名成年男子確有毆打告
      訴人2人（惟告訴人丁○○未提出傷害告訴），並喝令告訴
      人2人不准穿衣服、不准動，直至警察到場之後，告訴人2
      人始得穿衣離去，而妨害告訴人2人之行動自由。
（四）至被告丙○○之辯護人雖為其辯護稱：丁○○前後證述不一致
      ，顯係附和乙○○之說詞，故不足以認定被告丙○○有毆打乙○○之行為等語。惟查，觀諸丁○○於107年11月26日警詢已
      指稱：當時丙○○和他朋友一進來，就把我們的被子拉開，
      丙○○和另一人打我，其他人打乙○○（見警卷第12頁反面至
      13頁），於108年5月17日偵查中具結證稱：乙○○是被丙○○
      和徵信社的人打，打乙○○哪個部位我不清楚，因為當時很
      混亂，對方一堆人衝進來就先打，打完後，就對我跟乙○○
      說不能穿衣服、不能動等語（見偵10842卷第35至36頁）
      ，復於109年6月19日偵查中指稱：丙○○進來先動手打我，
      其他人打乙○○，把乙○○壓在地上，丙○○不讓我拿棉被遮住
      身體，他把棉被扯掉；當時有人對我講不准拉棉被，我不
      知道是誰講的等語（見他4640卷第15至16頁）。由上可見
      ，證人丁○○就被告丙○○等人於案發時所為之傷害及強制行
      為，歷次指證內容尚屬一致，並與其於本院審理時所證相
      符。況本案除告訴人2人之指證外，復有前述其他證據可
      資佐證，要難認證人丁○○有何附和證人乙○○說詞之情形。
      至證人丁○○於第1次警詢承認其於案發當天正在與乙○○發
      生性行為，嗣又改稱其等尚未發生性行為，當係因其此部
      分陳述涉及其自己是否犯通姦罪（當時尚未除罪化），而
      與被告丙○○等人有無本案傷害及強制犯行無關。故要無從
      僅憑證人丁○○此部分陳述內容前後不一，即遽認其就本案
      傷害及強制犯行之證述有所不實，附此敘明。
四、又告訴人乙○○因上開毆打行為，受有左眼結膜下出血、左臂
    、大腿、背部擦挫傷、雙額紅痛、頭暈、左側肋骨骨折等傷
    害，有告訴人乙○○於新菩提醫院、中國醫藥大學附設醫院（
    下稱中國附醫）之診斷證明書及病歷資料（見偵續卷第61至
    63、71至74、77至91頁）在卷可佐。被告丙○○之辯護人雖另
    辯護稱：乙○○左側肋骨骨折傷勢應與本案無關等語。然查，
    證人乙○○於本院審理時已具結證稱：事發那幾天，我全身都
    是傷痛、瘀青，當下只有一些外傷及頭部的疼痛，我不知道
    肋骨有斷裂，是案發後第2、3天從腰那邊開始，睡覺時沒辦
    法側彎，最後爬不起床，我受不了，才趕快去中國附醫掛急
    診，結果醫生說我肋骨斷裂等語明確（見本院卷第228頁）
    。中國附醫診斷之回函及病歷亦記載告訴人乙○○於107年11
    月30日急診時自述於107年11月26日曾被他人毆打，左邊腰
    部疼痛2日（見偵續卷第77、81頁）。可見告訴人乙○○係因
    於案發後腰部開始疼痛，才又前往中國附醫急診，因而診斷
    出受有左側肋骨骨折之傷勢，核其所述歷程並無不合常理之
    處。再參諸告訴人乙○○於案發當日下午至新菩提醫院急診時
    ，其傷勢遍及頭部、整個上背部、左手臂及大腿，且背部擦
    挫傷共4處、面積非微（見偵續卷第74頁之傷勢位置圖）。
    堪認被告2人、「阿雙」及2名成年男子係毆打告訴人乙○○全
    身，且力道非輕。衡以告訴人乙○○整個上背部均有遭毆打之
    情形，且其於本院審理時具結證稱其被打時是整個抱著頭（
    見本院卷第226頁）之姿勢，則告訴人乙○○確可能於抱頭抵
    抗毆打時，遭毆擊背部致受有左側肋骨骨折之傷害。準此，
    告訴人乙○○所受左側肋骨骨折之傷害，與上開傷害行為具有
    因果關係，亦堪認定。
五、被告丙○○之辯護人另為其辯稱：因當時乙○○正在侵害被告丙○○之配偶權，故被告丙○○所為應屬正當防衛之防衛過當等語
    。然查，告訴人丁○○固曾於警詢時陳稱其與乙○○當時正在發
    生性行為（見警卷第12頁反面），然其嗣於本院審理時陳稱
    ：當天我並未與乙○○性交，本來氣氛是有意開始，正在準備
    而已；我在警詢說我們有發生性行為，是因為在做筆錄之前
    丙○○威脅說如果我們不認，或不拿錢出來和解，他就要把蒐
    證影片公開，我第一次碰到這種事情，當下傻傻的就照做等
    語（見偵10842卷第34頁，本院卷第238頁）。審以案發當時
    確實有人在本案套房內對告訴人2人攝影，被告丙○○因而握
    有告訴人2人在本案套房內全身裸體之錄影畫面，堪認告訴
    人丁○○所述上情，尚非全然無據。再者，被告丙○○所提現場
    錄影畫面截圖，亦僅見告訴人2人全身裸體，並未見其等性
    交之畫面。是以，要難僅憑告訴人丁○○曾於警詢中自承其當
    時正在與告訴人乙○○發生性行為，遽認告訴人2人當時確有
    性交行為。況且，被告丙○○等人突然開門進入本案套房時，
    告訴人乙○○即因驚嚇而跳起來，業經其於本院審理時具結證
    述在卷（見本院卷第232頁），顯見被告丙○○等人進入本案
    套房時，告訴人2人即已停止行為，而與正當防衛須有「現
    在」不法侵害之要件不符。此外，本夫或第三人於姦夫姦婦
    行姦之際殺死姦夫，是否可應認為當場激於義憤而殺人，應
    依實際情形定之。但不得認為正當防衛，亦有司法院院解字
    第3406號意旨可資參照。準此，被告丙○○所為上開傷害及強
    制行為，均非屬正當防衛。被告丙○○之辯護人此部分所辯，
    洵無可採。
六、按所謂義憤，係指基於道義之理由而生憤慨，必先有被害人
    之不義行為，且在客觀上足以引起公憤，依一般人之通念，
    確無可容忍者，始可謂係義憤（最高法院92年度台上字第70
    00號判決意旨參照）。查被告丙○○進入本案套房時，目睹其
    配偶即告訴人丁○○與告訴人乙○○全身赤裸躺在床上，依一般
    社會通念，告訴人2人此舉動屬不義行為，且在客觀上足以
    激起一般人無可容忍之憤怒，故被告丙○○受此刺激當場激於
    義憤出手傷害告訴人2人，核屬當場激於義憤而犯傷害罪。
    至被告己○○及其餘共犯因非告訴人丁○○之配偶，要難認其等
    目睹告訴人2人全身赤裸躺在床上有何義憤之情可言，附此
    指明。
七、綜上所述，本案事證明確，被告2人有與「阿雙」及2名不詳
    成年男子共同為上開傷害及強制犯行，洵堪認定，均應依法
    論科。
參、論罪科刑：
一、查被告丙○○行為後，刑法第279條前段已於108年5月29日修
    正公布，並於同年月31日生效施行。修正前規定：「當場激
    於義憤犯前2條之罪者，處2年以下有期徒刑、拘役或1千元
    以下罰金。」修正後則規定：「當場激於義憤犯前2條之罪
    者，處2年以下有期徒刑、拘役或20萬元以下罰金。」又修
    正前之罰金刑依刑法施行法第1 條之1 第1 項、第2 項前段
    規定換算，金額為新臺幣3萬元。經比較新舊法結果，修正
    後之規定係將罰金刑之刑度提高，並未較有利於被告丙○○。
    依刑法第2條第1項前段規定，本案應適用行為時即修正前刑
    法第279條前段規定論處。
二、又被告己○○行為後，刑法第277條第1項亦於108年5月29日修
    正公布，並於同年月31日生效施行。修正前規定：「傷害人
    之身體或健康者，處3年以下有期徒刑，拘役或1000元以下
    罰金。」修正後則規定：「傷害人之身體或健康者，處5年
    以下有期徒刑、拘役或50萬元以下罰金。」可見修正後之規
    定乃提高其法定刑。經新舊法比較結果，新法並未較有利於
    被告己○○。依刑法第2條第1項前段規定，本案應適用行為時
    即修正前刑法第277條第1項規定論處。
三、至於被告2人行為後，刑法第304條第1項固亦於108年12月25
    日修正公布，並於同年月27日生效施行。然該次修法僅係將
    該條文所定罰金刑數額，依刑法施行法第1條之1第2項前段
    規定調整換算後之金額，予以明定，修正前、後之法定刑並
    無不同，故此部分不生新舊法比較問題，應逕行適用現行法
    ，併此指明。
四、是核被告丙○○所為，係犯修正前刑法第279條前段之義憤傷
    害罪，及刑法第304條第1項之強制罪。公訴意旨認被告丙○○
    犯修正前刑法第277條第1項之傷害罪部分，容有誤會，惟因
    其社會基本事實同一，爰依法變更起訴法條。被告己○○所為
    ，則係犯修正前刑法第277條第1項之傷害罪，及刑法第304
    條第1項之強制罪。
五、被告2人與「阿雙」、2名不詳成年男子間，就上開傷害及強
    制犯行，有犯意聯絡及行為分擔，均為共同正犯。被告2人
    所為上開傷害及強制犯行，於時、空上具有重疊關係，且均
    係為教訓告訴人2人疑似有通姦行為，而有事理上之關聯性
    ，足認被告2人上開傷害及強制行為具有局部之同一性，依
    一般社會通念，無從予以切割而為評價，應屬一行為而觸犯
    數罪名，為想像競合犯，應依刑法第55條規定，就被告丙○○
    部分，從一重之強制罪處斷；就被告己○○部分，從一重之傷
    害罪處斷。公訴意旨認上開2罪應予分論併罰，容有誤會，
    附此敘明。又臺灣臺中地方檢察署檢察官110年度偵字第262
    7號移送併辦部分，因與本案起訴關於妨害告訴人丁○○行動
    自由之犯罪事實相同，本院自應併予審理。
六、被告己○○前因毒品、詐欺、恐嚇取財等案件，經法院分別判
    刑及定應執行之刑確定後，於101年12月21日入監依序接續
    執行有期徒刑1年8月、5月、5月，嗣於103年9月12日因縮短
    刑期假釋出監，假釋期間付保護管束，於104年4月13日保護
    管束期滿，未經撤銷假釋，其未執行之刑視為已執行完畢等
    節，有臺灣高等法院被告前案紀錄表1份在卷可憑，其於受
    徒刑執行完畢後5年內，故意再犯本案有期徒刑以上之罪，
    為累犯，且其本案與構成累犯之前案均屬故意犯罪，可見前
    案執行無成效，其對於刑罰之反應力顯然薄弱，應依刑法第
    47條第1項之規定加重其刑。
七、爰審酌被告丙○○當時為告訴人丁○○之配偶，被告己○○則為徵
    信社業者「阿雙」之同夥，且其等係於闖入告訴人2人所處
    套房內進行通姦蒐證之過程中而為上開犯行，復斟酌告訴人
    乙○○所受傷害與告訴人2人遭妨害自由之程度，暨被告2人犯
    罪後均否認犯行之態度，以及告訴人丁○○業與被告丙○○達成
    和解，並撤回妨害自由之告訴（見本院卷第267至270頁），
    兼衡被告2人於本院審理時所陳各自家庭、經濟及生活狀況
    （見本院卷第403頁，及被告丙○○111年1月11日刑事陳報狀
    之附件資料）等一切情狀，分別量處如主文所示之刑，並均
    諭知易科罰金之折算標準。
據上論斷，應依刑事訴訟法第229條第1項前段、第300條，刑法
第2條第1項前段、第28條、第277條第1項（修正前）、第279條
前段（修正前）、第304條第1項、第55條、第47條第1項、第41
條第1項前段，刑法施行法第1條之1第1項、第2項前段，判決如
主文。
本案經檢察官何宗霖提起公訴、檢察官廖育賢移送併辦，檢察官
甲○○到庭執行職務。
中　　華　　民　　國　　111 　年　　1 　　月　　26　　日
                  刑事第二十庭  法  官  黃凡瑄
以上正本證明與原本無異。
如不服本判決應於收受送達後20日內向本院提出上訴書狀，並應
敘述具體理由；其未敘述上訴之理由者，應於上訴期間屆滿後20
日內向本院補提理由書（均須按他造當事人之人數附繕本）「切
勿逕送上級法院」。
告訴人或被害人如不服判決，應備理由具狀向檢察官請求上訴，
上訴期間之計算，以檢察官收受判決正本之日起算。
　　　　                        書記官  林鼎嵐
中　　華　　民　　國　　111 　年　　1 　　月　　27　　日
附錄本案論罪科刑法條：
◎修正前刑法第277條第1項
傷害人之身體或健康者，處3年以下有期徒刑，拘役或1千元以下
罰金。 
◎修正前刑法第279條前段
當場激於義憤犯前2條之罪者，處2年以下有期徒刑、拘役或1千
元以下罰金。
◎刑法第304條第1項
以強暴、脅迫使人行無義務之事或妨害人行使權利者，處3年以
下有期徒刑、拘役或9千元以下罰金。